---
title: "TD2 : Conceputalizing Experimental Protocols"
weight: 3
show_post_date: false
#publishDate: 2022-07-06
excerpt: ""
links:
- icon: images
  icon_pack: fas
  name: slides
  url: "/slides/day-02/03-TD-experimental-protocol/index.html"
- icon: theater-masks
  icon_pack: fas
  name: activity
  url: "/sessions/01-intro/03-TD-Vosviewer/#activity"
---


```{r setup, include=FALSE}
knitr::opts_chunk$set(eval=TRUE, echo = FALSE, message = FALSE)
library(readxl)
library(tidyverse)
library(here)
library(kableExtra)

xaringanExtra::use_clipboard()
```

```{r embed-xaringan, echo=FALSE, eval=TRUE, include=TRUE}
xaringanExtra::embed_xaringan(url = rmarkdown::metadata$links[[1]]$url, ratio = "16:9")
```


## Activity

::: activity-table
|               |                                           |
|:--------------|:----------------------------------------- |
| Time          | 3h in total (Part I, II and III)|
| Materials     |  [Download the Word file](/TD/day-02/02-Experimental-Protocol-ENSGSI.docx) |
| Activity Mode | Put in ARCHE at the end of the day   |
:::


## Distribution of the Groups



```{r}

options(knitr.kable.NA = '')

grupos <- 
   read_excel(path = here("ENSGSI/Notas.xlsx")) %>% select(PRENOM, NOM, Cursus,`TD2-Group`) %>% 
   filter(Cursus !="DD-3AI-IDEAS") %>% select(-Cursus) %>% 
   arrange (`TD2-Group`)

kableExtra::kbl(grupos) %>% 
    kable_styling(full_width = T) %>% 
    column_spec(1:3, width = c("30em","30em", "30em"))

```

## Ressources

### Méthode AttrakDiff

Reference scientifique:

- Lallemand, C., Koenig, V., Gronier, G., & Martin, R. (2015). [Création et validation d’une version française du questionnaire AttrakDiff pour l’évaluation de l’expérience utilisateur des systèmes interactifs.](https://doi.org/10.1016/j.erap.2015.08.002) European Review of Applied Psychology, 65(5), 239-252.

- Site web de Carine Lallemand: https://uxmind.eu/portfolio/version-francaise-de-lattrakdiff/


### Méthode UEQ

- Site web: https://www.ueq-online.org/

- ss
