---
title: "TD2: Conceputalizing Experimental Protocols"
weight: 3
show_post_date: false
#publishDate: 2022-07-06
excerpt: ""
links:
- icon: images
  icon_pack: fas
  name: slides
  url: "/slides/day-02/03-td-experimental-protocol/index.html"
---


```{r setup, include=FALSE}
knitr::opts_chunk$set(eval=TRUE, echo = FALSE, message = FALSE)
library(readxl)
library(tidyverse)
library(here)
library(kableExtra)

xaringanExtra::use_clipboard()
```

```{r embed-xaringan, echo=FALSE, eval=TRUE, include=TRUE}
xaringanExtra::embed_xaringan(url = rmarkdown::metadata$links[[1]]$url, ratio = "16:9")
```


## Activity

::: activity-table
|               |                                           |
|:--------------|:----------------------------------------- |
| Time          | 3h in total (Part I, II and III)|
| Materials     |  [Download the Word file](/TD/day-02/02-Experimental-Protocol-ENSGSI.docx) |
| Activity Mode | Put in ARCHE at the end of the day   |
:::


::: activity-step
## Questions à ajouter dans votre protocole

- Selon votre expérience et votre ressenti, qu'est ce qui a impacté votre expérience de l'ajout d'idée?

- Dans le cadre de l'exploration des idées saisies, qu'est ce qui a impacté votre expérience?

- Quelles sont les ressentis concernant le système de navigation ? Quelles sont les éléments factuels qui ont impacté la navigation ? 
::: 



## Distribution of the Groups

```{r}

options(knitr.kable.NA = '')

grupos <- 
   read_excel(path = here("ENSGSI/Notas.xlsx"), sheet = "Notas") %>% select(PRENOM, NOM, Cursus,`TD2-Group`) %>% 
   filter(Cursus !="DD-3AI-IDEAS") %>% select(-Cursus) %>% 
   arrange (`TD2-Group`)

TD2_subject <- read_excel(path = here("ENSGSI/Notas.xlsx"), sheet = "TD2")  

grupos <- grupos %>% left_join(TD2_subject, by="TD2-Group") %>% select(-Methodology)

kableExtra::kbl(grupos) %>%
    kable_styling(full_width = T) %>% 
    column_spec(1:2, width = c("40em","40em")) %>% 
   #pack_rows("Methodology AttrakDiff", 1, 15) %>%
   #pack_rows("Methodology UEQ", 16, 31) %>% 
   column_spec(2, border_right = T) %>% 
   row_spec(c(3,6, 9, 12, 15, 18, 21, 24, 27),  extra_css = "border-bottom: 2px solid") %>% 
   collapse_rows(columns = 3:6, valign = "middle")
     

```


 

## Ressources

::: activity-step
You can take a look on the following documents:

- informed consent [[Consentement Eclairé](/TD/day-02/Consentement.pdf)]{.pkg} 
- The examples of [[Scenario of Use](/TD/day-02/Scenarios.pdf)]{.pkg} 
- Observation grid [[Grille observation](/TD/day-02/Grille-observation.ppt)]{.pkg} 
- [Article pour la construction des questionnaires](https://nhess.copernicus.org/articles/9/1307/2009/nhess-9-1307-2009.pdf) (In english). Soon in french.

Certainly, you can search for other examples of these document on the web.
:::


### Méthode AttrakDiff

Scientific reference:

- Lallemand, C., Koenig, V., Gronier, G., & Martin, R. (2015). [Création et validation d’une version française du questionnaire AttrakDiff pour l’évaluation de l’expérience utilisateur des systèmes interactifs.](https://doi.org/10.1016/j.erap.2015.08.002) European Review of Applied Psychology, 65(5), 239-252.

- Site web de Carine Lallemand: https://uxmind.eu/portfolio/version-francaise-de-lattrakdiff/


### Méthode UEQ

- Site web: https://www.ueq-online.org/

