---
title: "TD3: Start writing your Article"
weight: 3
show_post_date: false
#publishDate: 2022-07-06
excerpt: ""
# links:
# - icon: images
#   icon_pack: fas
#   name: slides
#   url: "/slides/day-02/03-td-experimental-protocol/index.html"
---


```{r setup, include=FALSE}
knitr::opts_chunk$set(eval=TRUE, echo = FALSE, message = FALSE)
library(readxl)
library(tidyverse)
library(here)
library(kableExtra)

xaringanExtra::use_clipboard()
```

```{r embed-xaringan, echo=FALSE, eval=TRUE, include=TRUE}
#xaringanExtra::embed_xaringan(url = rmarkdown::metadata$links[[1]]$url, ratio = "16:9")
```


## Activity

::: activity-table
|               |                                           |
|:--------------|:----------------------------------------- |
| Time          | 3h in total |
| Materials     |  💾 [Download the Word Template](/TD/day-03/Template_article.doc) |
| ARCHE | Put the final data in ARCHE and a first version of the Paper  |
:::


## TD3: Écriture d'article de recherche

Dans la séance précédente, vous avez mis en place un protocole expérimental pour évaluer l'expérience utilisateur (UX) d'un site/application web. Vous allez maintenant analyser les résultats obtenus.

Pour l'analyse des résultats, vous pouvez initialement utiliser les outils associés à l'échelle UX que vous avez utilisée (Attrakdiff ou UEQ), mais vous pouvez également étayer votre analyse avec les observations et les discussions menées auprès des utilisateurs (données qualitatives) et avec des documents disponibles dans la littérature scientifique sur les interfaces utilisateur.


En vous basant sur les résultats obtenus, vous devez justifier si l'hypothèse de départ (i.e., "le site fournit une expérience utilisateur satisfaisante") est validée ou sous quelles conditions (i.e., "vous avez identifié des améliorations à apporter au site").

Vous présenterez vos résultats sur la forme d'un article de recherche.

Votre rapport doit comporter les sections suivantes :


1. **Introduction :** Décrire le problème que vous a été posé et que vous avez essayé de résoudre avec l'expérimentation. Décrire brièvement les méthodes et théories que vous avez mis en place.

2. **Méthodologie :** Décrire de manière détaillée le protocole et outils mis en place (scénario, déroulée etc.). Le nombre de participants à l'étude et leur caractéristiques principales.

3. **Résultats :** Présentez les résultats de l'outil mis en place (tableaux ou schémas de synthèse) en les décrivant.

4. **Discussion** : En se basant sur les résultats, quel est votre conclusion (validation ou non du site), quelles recommandations d'améliorations vous pouvez en faire pour le site analysé. Quelles implications pour votre site.

5. **Conclusion et perspectives :** résumez rapidement vos résultats les plus importants et discutez les limitations de votre étude. De quel manière l'étude pourrait être améliorée (e.g. protocole, environnement de passation, échantillon …).

6. **Références :** Citez les références utilisez dans le texte. Au moins un article en lien avec votre étude doit être cité.

Quelques précisions sur les sections :

- Identifiez des articles scientifiques en lien avec le test que vous avez réalisé et utilisez-les comme base pour rédiger la partie analyse de résultats ou introduction (n'oubliez pas de citer les articles consultés avec mendeley ou zotero) – vous pouvez utiliser les articles théoriques sur lesquels reposent les questionnaires mis en place (Attrakdiff, UEQ …).


